臺灣桃園地方法院民事簡易判決
111年度壢簡字第1552號
原      告  陳榮福  
被      告  徐樂群  

上列當事人間請求損害賠償事件，本院於民國111年11月17日言
詞辯論終結，判決如下：
    主    文
被告應給付原告新臺幣30,000元，及自民國111年4月4日起至清
償日止，按年息5％計算之利息。
原告其餘之訴駁回。
訴訟費用由被告負擔34％，餘由原告負擔。
本判決原告勝訴部分得假執行。
原告其餘假執行之聲請駁回。
    事實及理由要領
一、原告主張：原告前向被告購買門牌號碼桃園市○○區○○路00號
    7樓之4房屋（下稱系爭房屋），發現系爭房屋有壁癌、漏水
    等情況，與被告填寫之不動產現況說明書內容「現況無滲漏
    水或壁癌之情形」一節有誤，原告因此支出修繕費用新臺幣
    （下同）30,000元，並受有租金損失55,000元、管理費損失
    4,514元，僅請求被告賠償46,300元等語，並提出屋況照片
    、估價單、系爭房屋標的現況說明書、不動產買賣價金履約
    保證申請書、系爭房屋土地及建物登記第一類謄本、兩造間
    通訊軟體LINE對話紀錄等件附卷可憑，堪信為真實。
二、原告主張被告出賣房屋在房屋現況說明書勾選未漏水一欄，
    惟交屋數月後房屋即漏水，致其受有損害，因而支出30,000
    元之修繕費用，業據其提出估價單、屋況照片為佐，本院審
    酌系爭房屋受損情形，認原告請求尚屬合理，應予准許。至
    原告主張受有租金損失55,000元、管理費損失4,514元等情
    ，惟系爭房屋社區管理費之支出與系爭房屋是否滲漏水間並
    無關聯，且未見原告就系爭房屋有任何出租計畫，難認原告
    因此受有租金損失，故原告請求被告賠償租金損失55,000元
    、管理費損失4,514元均無理由。
三、給付無確定期限者，債務人於債權人得請求給付時，經其催
    告而未為給付，自受催告時起，負遲延責任。其經債權人起
    訴而送達訴狀，或依督促程序送達支付命令，或為其他相類
    之行為者，與催告有同一之效力。遲延之債務，以支付金錢
    為標的者，債權人得請求依法定利率計算之遲延利息。其利
    率未經約定，亦無法律可據者，週年利率為5％，為民法第22
    9條第2項、第233條第1項前段、第203條分別明定。原告固
    請求被告給付自民國110年12月22日起至清償日止，按年息5
    ％計算之利息，然原告對被告之損害賠償請求權屬未定給付
    期限之金錢債權，故其就上述30,000元之請求，被告應給付
    自起訴狀繕本送達翌日即111年4月4日（見本院卷第30頁）
    起至清償日止，按年息5％計算之利息，逾此範圍之請求則屬
    無據，應予駁回。
中　　華　　民　　國　　111 　年　　11　　月　　30　　日
                  中壢簡易庭      法  官  張得莉
以上為正本係照原本作成。
如不服本判決，應於送達後20日內，向本院提出上訴狀並表明上
訴理由，如於本判決宣示後送達前提起上訴者，應於判決送達後
20日內補提上訴理由書（須附繕本）。
如委任律師提起上訴者，應一併繳納上訴審裁判費。
中　　華　　民　　國　　111 　年　　11　　月　　30　　日
                                  書記官  鄭涵勻